臺灣高等法院臺南分院刑事裁定
109年度聲再字第87號
再審聲請人
即受判決人  許漢昌




上列再審聲請人即受判決人因過失傷害案件，對於本院105年度
上訴字第594號，中華民國105年12月22日第二審確定判決聲請
再審，本院裁定如下：
    主  文
再審之聲請駁回。
    理  由
一、本件再審聲請意旨以：1.其他毒販也都已有監聽譯文做為證
    據之後再去毒販家中搜到毒品，法官是否也要都判一條販賣
    ，再依據家中搜到的毒品判一條販賣未遂才公平。2.黃振軒
    和其女友偷拍的影片，影片中的物證，他們說全部沖入馬桶
    ，表示沒有物證，這樣是不是表示在我家搜到的才算物證？
    但法官卻以沒有物證的偷拍影片判我販賣二級毒品，再以我
    家中搜到的毒品判我販賣未遂，這樣的判決是否合理？3.如
    果當初的影片我說那白色物品是白糖，只是要詐欺他2萬而
    已，法官要如何定我罪？所以在沒物證的情況下法官要如何
    判決？在我家中搜二級毒品才算是物證才對，何況黃振軒和
    其女友都說偷拍後還持續向我購毒，在家中搜到的頂多是持
    有，但法官卻判我販賣未遂是否公平、公正？4.當時怕黃振
    軒和其女友一直咬我，才會說我是104年1月29日前兩三天購
    毒的，一時口誤卻多了一條販賣未遂。5.第二審最後一庭，
    審判長問我販賣二級毒品未遂我認不認？我不想認，但律師
    要我認，律師說你不認法官販賣就能判你6年了，我才認罪
    ，應該有當時開庭的錄影錄音能作證。6.因一罪二罰我覺得
    很冤枉，判我販賣在先，又多判一條販賣未遂，同一案兩個
    判決，這樣的判決是否違法、違憲呢？是否違反一罪不二罰
    之公平原則？7.如當事人係意圖營利而販入並有意賣出之類
    型，當以其意圖營利而販入時，為販賣行為之著手，必待其
    賣出將毒品交付於買受人，該販賣行為始屬完成。所以我已
    經有交付於買受人，買受人即黃振軒，該販賣行為已完成，
    家中搜到的頂多是持有，持有又被販賣所吸收，換言之，販
    賣二級毒品未遂根本就欲加之罪云云。另於本院民國109年1
    0月26日訊問期日補充：當時來我家搜索的員警有打我一巴
    掌，然後我叫我前同居人要拿手機拍起來，他們總共四個員
    警來，其他三個都叫我前女友不能拍照，之前都沒講，因為
    驚慌就沒有講，我被以此方式，所以我之前說的話有一些故
    意。104 年1 月29日前兩、三天買進來的毒品這部分，因為
    被打所以所述不實在云云。
二、本件再審聲請人即受判決人（下稱聲請人）許漢昌於其所提
    出之「刑事申請再審狀」未載聲請再審之事由，經本院於民
    國109年10月26日當庭訊問，經聲請人表示其係依據刑事訴
    訟法第420條第1項第6款之情形聲請再審，所謂之新事實、
    新證據為「二審最後一庭法官問我販賣未遂是否認罪，我不
    想認罪，但律師要我認罪，律師說不認罪法官販賣就判我6
    年，應該有當時的錄音、錄影能作證。」云云。然按刑事訴
    訟法第420條第1 項第6款規定：有罪之判決確定後，因發現
    新事實或新證據，單獨或與先前之證據綜合判斷，足認受有
    罪判決之人應受無罪、免訴、免刑或輕於原判決所認罪名之
    判決者，為受判決人之利益，得聲請再審。同條第 3項並規
    定：第1項第6款之新事實或新證據，指判決確定前已存在或
    成立而未及調查斟酌，及判決確定後始存在或成立之事實、
    證據。準此，判決確定前已存在或成立而經調查斟酌者，即
    非新事實或新證據。又聲請再審人所主張之新事實或新證據
    ，單獨或與先前之證據綜合判斷，倘無法產生合理懷疑，不
    足以動搖原確定判決所認定之事實者，自未具備上開要件，
    亦不能據為聲請再審之原因。至於聲請再審的理由，如僅係
    對原確定判決認定的事實再行爭辯，或對原確定判決採證認
    事職權的適法行使，任意指摘，或對法院依職權取捨證據持
    相異評價，而原審法院即使審酌上開證據，仍無法動搖原確
    定判決之結果者，亦不符合此條款所定提起再審的要件。
三、經查：
（一）本件原確定判決認定聲請人犯有販賣第二級毒品未遂罪，
      係以：1、聲請人販入兩包淨重各35公克多的甲基安非他
      命，毛重各接近37.5公克，有扣押物品目錄表可參。2、
      綽號「豆豆」之人居住臺北，案發日3年前，陳純禎曾在
      臺北向「豆豆」買過毒品，後來陳純禎到雲林來，「豆豆
      」南下與其碰過兩次面，第2次陳純禎、黃振軒介紹「豆
      豆」給被告認識，之後陳純禎、黃振軒與「豆豆」完全失
      聯等情，有陳純禎、黃振軒之證述筆錄可憑。則被告供稱
      其係向「豆豆」購入上述各1兩之甲基安非他命，即屬有
      據。3、再依陳純禎、黃振軒之證述，其等之所以沒向「
      豆豆」購買甲基安非他命，係因「豆豆」在臺北較遠，且
      其等需毒數量比被告小，又已有被告的來源，不需要給付
      「豆豆」較大額的購買成本向「豆豆」購買，參以前述黃
      振軒向被告購買毒品之實景，當信陳純禎、黃振軒所證合
      理，本案並不存在黃振軒、陳純禎與被告同一藥頭來源（
      「豆豆」），黃振軒、陳純禎不向豆豆購買，自甘讓被告
      再賺一手之理。4、另被告購入毛重各1兩之甲基安非他命
      兩包，依前述勘驗內容可見，被告是可到府販賣，即時分
      裝，本案未查扣半兩分裝之毒品，於被告自白其購入係為
      再行以電子磅秤、乾淨夾鏈袋再行分裝販出之實情無礙。
      5、又依陳純禎於原審之證述，被告販賣半兩甲基安非他
      命的價格，有時1萬7千元，有時2萬元，被告說他進得多
      ，可以當其與黃振軒之上游，他賺不多，半兩賺個3千、5
      千元，本案其被抓之前，被告曾販賣給其與黃振軒6次以
      上。雖除本案犯罪事實㈠尚有錄影畫面等具體事證足認被
      告販賣毒品予黃振軒事證明確外，其餘陳純禎所述被告販
      賣毒品各次尚無具體之佐證，但亦可明被告販賣毒品予黃
      振軒確有獲利，而有營利之意圖，且其他販賣次數之犯罪
      嫌疑濃厚，此觀前述勘驗影像檔案中，被告動作的連貫流
      暢益明。是以，辯護人指被告無販毒習性，尚無可信。被
      告自白其販入扣案之前述兩包甲基安非他命毛重各1兩是
      為分裝販出營利，當無疑問，俱已依憑卷證資料，於原判
      決事實及理由欄二、㈡內逐一詳加指駁說明。核其所為論
      斷說明，與卷內訴訟資料悉無不合，是本院前審本其自由
      心證對證據予以取捨及判斷，並無違背一般經驗法則及論
      理法則之情事甚明。
（二）聲請人指稱：於第二審最後一庭，審判長問其販賣二級毒
      品未遂是否認罪，其不想認，但律師要其認，並說你不認
      法官販賣就能判你6年了，其才認罪云云。惟聲請人於第
      二審之自白，均係在辯護人在庭為其辯護之情況下所為，
      被告雖稱其辯護人勸其認罪，然於公開之審判庭，被告之
      辯護人縱使就卷內證據分析利弊，而建議被告為認罪之表
      示，然被告是否認罪，仍全憑其本身加以決定，衡情並未
      有受強暴、脅迫或不正方法而為自白之情形。準此，堪認
      聲請人為前述自白確係出於本身之自由意思所為，至其自
      白之動機為何，並不足以影響其自白之任意性，聲請人復
      未敘明有何其他合理事證，足認有其前揭自白不具任意性
      ，其前揭主張顯無可採，自不足以動搖原確定判決所認定
      之事實，自不具有確實性（或明確性、顯著性）要件。
（三）至其他聲請意旨所爭執、指摘之事項，均僅係敘述聲請人
      個人對於原確定判決採證認事不服之理由，無非係專憑己
      意，再事爭辯，任意指摘原確定判決之採證、認事、用法
      有違背法令之處，亦與上開條款規定之新證據意義不符，
      且不足以動搖原確定判決，未具備聲請再審新證據之要件
      。核與刑事訴訟法第420 條第1 項第6 款所定，得為受判
      決人之利益聲請再審之事由無涉，聲請人據以聲請再審，
      不能認為係合法之再審事由。　　　
四、綜上所述，聲請人據以聲請再審之事由，均不足以推翻原確
    定判決所認定之事實，揆諸上開說明，自應予駁回。
據上論斷，應依刑事訴訟法第434 條第1 項，裁定如主文。
中　　華　　民　　國　　109 　年　　11　　月　　26　　日
                  刑事第四庭    審判長法　官  郭玫利
                                      法　官  蔡廷宜 
                                      法　官  曾子珍 
以上正本證明與原本無異。
如不服本裁定，應於收受本裁定後十日內向本院提出抗告狀。
　　　　　　　　　　　　　　　　　　　書記官  李淑惠
中　　華　　民　　國　　109 　年　　11　　月　　26　　日